臺灣高雄地方法院民事判決　　　　　　　94年度小上字第16號
上　訴　人　甲○○○
被 上訴 人　萬利大廈管理委員會
法定代理人　田傳宗
當事人間請求給付管理費事件，上訴人對於民國94年3月1日本院
94年度鳳小字第66號民事判決提起上訴，本院判決如下：
    主        文
上訴駁回。
第二審訴訟費用新台幣壹仟伍佰元由上訴人負擔。
    理      由
一、按對於小額程序之第一審判決上訴，非以其違背法令為理由
    ，不得為之；所謂判決違背法令，乃指判決不適用法規或適
    用不當；又依上訴意旨足認上訴為無理由者，小額程序之第
    二審判決，得不經言詞辯論為之，民事訴訟法第436 條之24
    第2項、第436條之32第2項準用第468條分別定有明文。又當
    事人提起上訴，如依民事訴訟法第468條規定，以小額程序
    之第一審判決有不適用法規或適用法規不當為理由時，其上
    訴狀或理由狀應有具體之指摘，並揭示該法規之條項或其內
    容，若係成文法以外之法則，應揭示該法則之旨趣，倘為司
    法院解釋或最高法院之判例，則應揭示該判解之字號或其內
    容，如依民事訴訟法第469條第1款至第5款所列情形為理由
    時，其上訴狀或理由書應揭示合於該條款之事實，上訴狀或
    理由書如未依此項方法表明，或其所表明者，顯與上開法條
    規定不相合時，即難認為已對小額程序之第一審判決之違背
    法令有具體之指摘，其上訴自難認為合法。上訴人提起第三
    審上訴，核其訴狀所載，僅就原審取捨證據任加指摘，並未
    具體指出原判決違背何等法規，依上說明，其上訴即難認為
    合法（最高法院71年台上字第314號判例參照）。
二、本件上訴人於民國94年3月30日提出上訴理由狀主張：
(一)、94年度萬利大廈管理委員會主任委員為羅坤憶，並非田傳宗
    ，而田傳宗並未依公寓大廈管理條例第20條規定，將公共基
    金收支情形及餘額移交新管理委員會負責人。
(二)、上訴人前往高雄市前金區公所查閱區分所有權人會議紀錄，
    並未有選任田傳宗擔任被上訴人法定代理人之相關資料，故
    質疑其資格。
(三)、田傳宗從未繳納管理費，並無資格擔任被上訴人之法定代理
    人。倘其非法定代理人，則伊管理費應繳交何人收受，即有
    疑義，為此而提起上訴等語。
三、經查：本件上訴人上訴意旨，無非指摘被上訴人法定代理人
    田傳宗之資格及對其處理區分所有權人公共事務產生疑慮為
    由，提起上訴。惟查：
(一)、被上訴人所召集之區分所有權人會議，選任田傳宗為法定代
    理人，此有93年2 月27日高雄市前金區公所高市金區民字第
    0930001314號函在卷可稽，上訴人指摘其前往高雄市前金區
    公所調閱區分所有權人會議紀錄，並未發現有選任田傳宗擔
    任被上訴人法定代理人之相關資料，即難謂屬實。而田傳宗
    忠既以被上訴人法定代理人名義行使職權，不論其合法與否
    ，形式上即為公司法定代理人，被上訴人起訴時，將之列為
    上訴人公司之法定代理人，並無不合（最高法院85年台上字
    第1509號判決、88年度台抗字第68號裁定參照）。故上訴人
    指摘被上訴人法定代理人之資格，且以被上訴人未經合法代
    理云云，所提起之上訴自難認為有理由。上訴意旨指摘被上
    訴人未經合法代理自形式上審理既無理由，揆諸前開說明，
    本件小額程序之第二審判決，即不經言詞辯論為之，應予敘
    明。
(二)、其次，上訴人指摘田傳宗處理區分所有權人公共事務之疑慮
    為上訴理由云云，係屬事實問題，核與原判決有無違背法令
    尚屬無涉。除此事項外，上訴人並未具體說明原判決究有如
    何不適用法規或適用不當之處，亦未揭示該法之條項、成文
    法以外之法則或司法院解釋、最高法院之判例，亦未揭示違
    背法令之具體事實。綜上，原審判決並未有何違背法令之處
    ，即應予以維持，上訴意旨指摘原判決不當，求予廢棄改判
    ，自為無理由。
四、末按於小額訴訟之上訴程序，法院為訴訟費用之裁判時，應
    確定其費用額，民事訴訟法第436條之19第1 項、第436條第
    32第1項規定甚明。查本件第二審訴訟費用為1,500元，揆諸
    前開規定，應由上訴人負擔該第二審訴訟費用，附此敘明。
五、依民事訴訟法第436條之29、第436條之32第1項、第2項、第
    436條之19、第463條、第78條，判決如主文。
中　　　華　　　民　　　國　94　年　　6　　月　 1　日
                   民事鳳山分庭
                           審判長法    官  王伯文
                                 法　  官  莊珮吟
                                 法    官  李代昌
正本係照原本作成。
本判決不得上訴。
中　　　華　　　民　　　國　94　年　　6　　月　 1  日
                               法院書記官  鍾錦祥
